【裁判字號】    95,交聲,1773
【裁判日期】    951212
【裁判案由】    交管條例聲異
【裁判全文】
臺灣板橋地方法院交通事件裁定        95年度交聲字第1773號
原處分機關  交通部公路總局臺北區監理所
異  議  人
即受處分人  甲○○
送達代收人  王憶梅  址臺北縣三.
上列異議人因違反道路交通管理處罰條例案件，對於交通部公路
總局臺北區監理所中華民國九十五年十月十二日所為之處分（原
處分案號：北監自裁字裁四○－Ｃ00000000號），聲明
異議，本院裁定如下：
    主  文
異議駁回。
    理  由
一、原處分意旨略以：異議人即受處分人甲○○於民國九十五年
    八月十八日七時四十分許，將其駕駛之車號Ｌ九－三一二三
    號自用小客車停放於三峽鎮○○路九十五號前之機車停車位
    ，因有「停車車種不依規定」之違規行為，為警掣單舉發並
    拖吊。受處分人於應到案日前提出申訴，經原處分機關函請
    舉發機關調查結果，仍認受處分人有上開停車車種不依規定
    之違規行為，原處分機關乃依道路交通管理處罰條例第五十
    六條第一項第九款規定，裁處罰鍰新臺幣（下同）六百元。
二、異議意旨略以：異議人稱其並未收受舉發通知單，故該舉發
    通知單並未經合法送達；又其停放時間為早上七時四十分許
    ，不會因不依車種停車而有嚴重影響交通而達到拖吊之罰則
    ，爰依法聲明異議云云。
三、按汽車駕駛人停車時，有停車時間、位置、方式、車種不依
    規定之情形者，處六百元以上一千二百元以下罰鍰，且於上
    開情形，交通勤務警察、依法令執行交通稽查任務人員或交
    通助理人員，應責令汽車駕駛人將車移置適當處所；如汽車
    駕駛人不予移置或不在車內時，得由該交通勤務警察、依法
    令執行交通稽查任務人員或交通助理人員為之，此於道路交
    通管理處罰條例第五十六條第一項第九款及第三項定有明文
    。
四、經查：
  (一)異議人對於前揭自用小客車於上述時、地係停放於機車停車
    格之客觀事實並不爭執，是異議人所有之前揭車輛停車時停
    車車種不依規定之違規行為，堪予認定。至本案之舉發通知
    單通知聯依臺北縣政府警察局三峽分局九十五年九月二十日
    北縣警峽交裁字第○九五○○二五八二八號函所復，已於異
    議人所有之自用小客車經移置後於異議人領車時一併具領，
    並檢附該臺北縣政府警察局舉發違反道路交通管理事件北縣
    警交字第Ｃ00000000通知單之存查聯影本、採證照
    片、交通違規案件陳述書及臺北縣政府自行收納款項統一收
    據各一紙在卷可佐，足徵上開舉發違反道路交通管理事件通
    知單確已由異議人於領車時收受，故異議人上開有關警方之
    舉發違反道路交通管理事件通知單未送達異議人之辯解並不
    足採。另異議人所辯其停放時間為早上七時四十分許，並無
    因嚴重影響交通而達到拖吊之罰則云云，然查異議人所有之
    車輛不依道路標線指示停放，仍可能影響機車駕駛人停車權
    益及停車之秩序，難謂無影響交通而不致拖吊，異議人要不
    能執此作為免罰事由。
  (二)綜上，異議人之停車車種不依規定之違規行為，事證明確，
    其違規事實堪以認定，原處分機關依據道路交通管理處罰條
    例第五十六條第一項第九款、違反道路交通管理事件統一裁
    罰基準表所定之違規級距，對受處分人裁處罰鍰六百元，核
    無不當。本件異議為無理由，應予駁回。
五、據上論斷，應依道路交通管理處罰條例第八十七條第二項、
    道路交通案件處理辦法第十九條，裁定如主文。
中    華    民    國    95    年    12    月    12    日
                      臺灣板橋地方法院交通法庭
                              法  官    胡堅勤
上列正本證明與原本無異。
如不服本裁定，應於裁定送達後五日內向本院提出抗告狀。
                              書記官    梁宜庭
中    華    民    國    95    年    12    月    12    日


司法院資訊處製作；財團法人民間司法改革基金會備份。
